臺灣臺南地方法院刑事判決　　　　　　 100年度訴字第1020號
公　訴　人　臺灣臺南地方法院檢察署檢察官
被　　　告　詹文富
上列被告因竊盜案件，經檢察官提起公訴（99年度偵字第13544
號、100年度偵字第3481號），本院判決如下：
    主  文
詹文富犯竊盜罪，處有期徒刑肆月，如易科罰金，以新台幣壹仟
元折算壹日；又犯竊盜罪，累犯，處有期徒刑伍月，如易科罰金
，以新台幣壹仟元折算壹日；應執行有期徒刑柒月，如易科罰金
，以新台幣壹仟元折算壹日。
    事  實
一、詹文富前於民國99年間，因竊盜案件，經本院以99年度簡字
    第595號判決判處有期徒刑3月確定，甫於99年7月23日易科
    罰金執行完畢。詎仍不知悔改，分別為下列犯行：
(一)、意圖為自己不法之所有，於99年6月18日23時20分許，在臺
    南市○○區○○路與府前路路口，徒手打開車號YD3-566號
    之機車置物箱後，竊取該機車置物箱內陳怡純所有之Sony
    Ericsson W200i白橘色行動電話1支【價值約新臺幣（下同
    ）2,000元】）。惟詹文富於行竊過程中，因陳怡純發現可
    疑而上前查看，故而驚慌逃離現場並不慎將其所有隨身攜帶
    之Sony Ericsson J132r黑色行動電話機1支（內含詹文富所
    有之門號0000000000號SIM卡），掉落於車號YD3-566號之機
    車置物箱內，嗣為陳怡純發現並報警偵辦，並扣得詹文富上
    開行動電話機1支。
(二)、意圖為自己不法之所有，於99年12月12日夜間約7時40分許
    （起訴書誤載夜間8時許），在臺南市○區○○路10號籃球
    場旁停車格，徒手開啟車號YLP- 608號之機車置物箱後，竊
    取該機車置物箱內陳彥華所有之皮包【內有陳彥華所有之現
    金3,000元、玉山銀行提款卡、玉山銀行卡號0000-0000-000
    0-0000號信用卡各1張】，得手後離去。嗣因詹文富於當晚8
    時54分，持前開竊得陳彥華之信用卡，冒為陳彥華本人刷卡
    購物（其所涉詐欺罪及偽造文書罪部分經本院判處有期徒刑
    4月），並轉賣於不知情之許文豪（已經檢察官為不起訴處
    分）以換取現金。嗣因玉山銀行通知陳彥華有刷卡消費紀錄
    而為陳彥華查覺後，報警循線查知上情。
二、案經陳怡純、陳彥華訴由臺南市政府警察局第二分局、第六
    分局移送臺灣臺南地方法院檢察署檢察官偵查起訴。
    理  由
壹、程序部分：
    按被告以外之人（包括證人、鑑定人、告訴人、被害人及共
    同被告等）於審判外之陳述雖不符刑事訴訟法第159 之1至
    之4 等4 條之規定，而經當事人於審判程序同意作為證據，
    法院審酌該言詞陳述或書面陳述作成時之情況，認為適當者
    ，亦得為證據；當事人、代理人或辯護人於法院調查證據時
    ，知有刑事訴訟法第159 條第1 項不得為證據之情形，而未
    於言詞辯論終結前聲明異議者，視為有前項之同意，同法第
    159 條之5 定有明文。立法意旨在於傳聞證據未經當事人之
    反對詰問予以核實，原則上先予排除；惟若當事人已放棄反
    對詰問權，於審判程序中表明同意該等傳聞證據可作為證據
    ；或於言詞辯論終結前未聲明異議，基於尊重當事人對傳聞
    證據之處分權及證據資料愈豐富，愈有助於真實發見之理念
    ，且強化言詞辯論主義，使訴訟程序得以順暢進行，上開傳
    聞證據亦均具有證據能力。本件被告及檢察官均已於本院準
    備程序及審理時表示就卷內所存認定事實之供述證據並無意
    見，且同意作為證據(見本院卷第81頁背面)，本院審酌上開
    證據作成時之客觀狀況，並無任何不當施壓或干擾，亦未有
    事證顯示有遭受不當取供之情形，因認以之作為證據亦屬適
    當，依上開刑事訴訟法第159條之5第1項之規定，自得作為
    證據使用。
貳、實體部分：
一、訊據被告矢口否認有何竊盜犯行：
(一)、就竊取陳怡純行動電話部分辯稱，伊於案發當時在臺南市○
    ○路跑步，有將行動電話置放在其機車前面鑰匙下方的置物
    箱內並上鎖，不知道為何伊之行動電話會出現在被害人的機
    車置物箱內，伊發現行動電話遺失後，過了十幾分鐘即向台
    灣大哥大掛失云云。
(二)、就竊取陳彥華皮包部分辯稱，伊係於騎機車回家途中在健康
    路停下來買檳榔時撿到被害人之信用卡云云。
二、惟查：
(一)、被害人陳怡純所持有之SonyEricsson W200i白橘色行動電話
    及被害人陳彥華所持有之皮包【內有陳彥華所有之現金3,00
    0元、玉山銀行提款卡、玉山銀行卡號0000-0000-0000-0000
    號信用卡各1張】，確分別於99年6月18日晚間11時20分許在
    臺南市○○區○○路與府前路路口、99年12月12日晚間在臺
    南市○區○○路10號籃球場旁停車格遭竊，此部分有被害人
    陳怡純、陳彥華之證述，及受理刑事案件報案三聯單、受理
    各類案件紀錄表可資佐證（依序見99年度偵字第13544號卷
    第35頁至第37頁、第2頁、臺南市政府警察局第六分局南市
    警六偵字第1001300541號卷第36、37頁），此部分之事實應
    堪認定。
(二)、就被害人陳怡純手機遭竊盜部分：
1.被害人陳怡純於99年6月18日晚間11時20分許在臺南市○○區
  ○○路與府前路路口停放之機車置物箱內發現Sony Ericsson
  J132r黑色行動電話機1支，而該手機經送請亞屴電訊科技解內
  碼，得知序號為000000000000000，搭配門號0000000000號，
  並悉知該門號之持用人即為被告，上開事實為被告所不否認，
  核與被害人陳怡純證述相符，並有亞屴電訊科技維修新品不良
  申請單、通聯調閱查詢單在卷足佐（依序見99年度偵字第1354
  4號卷第35-36頁、臺南市警察局第二分局南市警二刑字第099
  42027210號卷第1-5頁），上開事實亦堪認定。
2.被告雖抗辯上開手機並非其於上開時間放置入被害人陳怡純之
  機車置物箱內，亦不知為何自己之手機會在被害人之機車置物
  箱內，然被告於本院審理時自承該手機於案發當時因未正常繳
  費，故無法撥出，但因可以接收電話，並顯示時間等語（見本
  院卷第11頁），故為達上述使用目的，可知該手機應為被告隨
  身攜帶，況於是日被告持用之上開手機，並無因未正常繳費而
  遭停話紀錄，此有臺灣大哥大股份有限公司100年8月24日法大
  字100111221號函文附卷足參（見本院卷第160-162頁），既該
  手機不僅有上述接聽來話及取代手錶觀看時間之功能，並可對
  外撥打，更可認被告於案發時確有隨身攜帶該手機之事實，被
  告所稱該手機伊係放於伊之機車置物內，並不足採。
3.被害人陳怡純於案發時，確有目擊有一個人騎機車，經過伊之
  機車處，之後被害人陳怡純所有之手機即從機車置物箱內遺失
  ，而現場只留下被告所持用之黑色手機，此經被害人陳怡純證
  述在卷（見99年度偵字第13544號卷第35-36頁）。又被告不曾
  供述伊隨身攜帶之扣案手機遭竊，本院本無從為被告此部分之
  認定，縱倘若被害人陳怡純及被告隨身攜帶之手機均遭他人竊
  取，被告於本院審理中自承與別人並無宿怨（見本院卷第90頁
  ），亦無遭人誣陷竊盜罪之可能，在沒有要誣陷被告之目的下
  ，實無必要甘冒被查獲之風險，耗費時間心力將所竊得之被告
  手機放置與其無干係之被害人陳怡純機車內，被告所辯之情，
  殊難想像。
4.被告復稱伊因發現手機遺失，於案發當晚隨即向臺灣大哥大股
  份有限公司申請停話，足見伊也為被害人，被害人陳怡純之手
  機非伊所竊，然經本院函詢臺灣大哥大股份有限公司，雖函覆
  被告持用之手機於案發後即99年6月19日零時11分5秒有掛失紀
  錄，此有該公司99年12月29日法大字099178884號函文附卷足
  參（見99年度偵字第13544號卷第27頁），惟此部分亦僅能證
  明被告發現手機脫離其身後，有向電信公司申請停話，但並無
  法證明被告手機脫離其身之原因為何？況被告先前辯稱手機因
  欠費無法撥打（詳見2.），雖上情經本院查詢結果並不存在，
  然倘上情屬實，被告之手機既不能撥打，即無因擔心遭人盜打
  需繳交鉅額通話費之虞，又何需速向電信公司申請停話？亦得
  認被告為掩飾犯行，僅得為前後矛盾之辯解。
5.縱上所述，既本件遺留於被害人陳怡純機車內之行動電話確係
  被告所有及使用，復依被告之使用目地，該手機亦應隨身攜帶
  。況被告並無遭人栽贓陷害而將其手機置於被害人陳怡純機車
  內之可能，則本院合理推斷本件係徒手打開車號YD3-566號之
  機車置物箱竊取該機車置物箱內陳怡純所有之Sony Ericsson
  W200 i白橘色行動電話1支時，不慎將自己之手機掉入被害人
  陳怡純機車內。
(三)、就被害人陳彥華皮包遭竊部分：
1.被告就持有被害人陳彥華皮包內置放之玉山銀行信用卡、於99
  年12月12日夜間8時54分冒用被害人陳彥華名義為盜刷信用卡
  等情坦承不諱，則被告於被害人陳彥華皮包遭竊後即持有其失
  竊物品應堪以認定。
2.又被告就持有被害人陳彥華玉山銀行信用卡之原因辯稱：係騎
  機車在健康路停下買檳榔，在地上拾獲云云。惟被告就拾獲被
  害人陳彥華玉山銀行信用卡之時間、地點歷次供述均不一，其
  於第一次警詢時供稱：其於99年12月12 日下午在健康路摩斯
  漢堡店附近撿到等語（見南市警六偵字第1001300541號卷第2
  頁正面），於偵查中供稱：於傍晚，在健康路撿到的，去買檳
  榔在地上等語（見99年度偵字第13544號卷第45頁），於本院
  訊問時又改稱：係於健康路上之檳榔攤旁撿到等語（見本院卷
  第10頁），苟被告上開信用卡確係拾得，應不致有此歧異之陳
  述。是被告前開辯解已非無可疑之處。參以被害人陳彥華於偵
  查中證稱：伊係於99年12月12日晚上8時左右（實際應為晚間7
  時40分左右，詳下述）始將機車停放該處，嗣發現置物箱內之
  皮包遭竊等語（見99年度偵字第13544號卷第37頁）。是被告
  不論基於何原因持有該只信用卡，理論上均不應在被害人遭竊
  之前，是被告供稱於傍晚拾獲被害人所有之信用卡，亦顯飾詞
  ，另參以被告持用門號0000000000號手機於案發當日之通聯紀
  錄，被告於當日下午3時15分55秒，依其手機基地台位置所示
  位置在新竹縣竹北市（見100年度偵字第3481號卷第18頁），
  可知被告人尚在該處，故可否於當日下午或傍晚，隨即出現在
  臺南市○○路附近拾獲被害人陳彥華玉山銀行信用卡，亦令人
  起疑？
3.共犯許文豪於偵查中供稱：之前我有跟被告說要買水晶，他說
  如果我要買時就跟他說等語（見100年度他字第670號卷第43頁
  ），另於警詢時供稱：「我知道這卡一定有問題，…（問）何
  人提議要持失竊卡盜刷，以六折計算購買物品？（答）是詹文
  富提議的。」等語（見南市警六偵字第1001300541號卷第10頁
  背面），顯見被告為圖刷卡向共犯許文豪換現，有盜取信用卡
  之動機。另被告復於偵查中供稱：撿到信用卡之後，我打電話
  給許文豪問他是否要至新光三越逛逛，我就騎車到許文豪住處
  ，之後由許文豪騎車載我去新光三越等語（見99年度偵字第13
  544號卷第45頁），再佐以被告持用門號0000000000號手機於
  案發當日之通聯紀錄，可知被告至遲於晚間7時40分17秒返抵
  臺南，並遂即撥打電話予當時持用門號0000000000號手機之共
  犯許文豪，雙方談話47秒；而後被告行經臺南市○○路○段附
  近，復於晚間7時50分39秒再度撥打電話予共犯許文豪，雙方
  談話22秒，斯時人在大同路一段附近，而後前往臺南市○○路
  ，返抵被告、共犯許文豪居所地臺南市○○○路○段，於8時34
  分後即抵達臺南市○○路○段，此有通聯紀錄及被告、共犯自
  承之居所地在卷足佐（見100年度偵字第3481號卷第18頁），
  上開被告行徑位置均與被害人陳彥華於體育路籃球停車場停放
  機車位置有地緣關係，且時間緊密相接，參以共犯許文豪及被
  告前開供述，顯係被告及共犯許文豪事前已有某種默契，斷非
  被告所辯稱於路邊撿取被害人之信用卡後臨時起意。亦認被告
  應係案發晚間7時40分17秒前即竊得被害人之皮包及其內之物
  品，旋即撥打電話予共犯許文豪告知上情，並返回居處找共犯
  許文豪，雙方隨即前往新光三越百貨盜刷信用卡。
4.復被告既知利用他人之信用卡盜刷換取現金，應非愚昧之人，
  當知一般人於信用卡遭竊或遺失後，多會立即報警或向金融機
  構辦理掛失止付，如仍以該信用卡作為盜刷工具，極有可能因
  信用卡所有人掛失止付而無法過卡，或於刷卡時遭店家發覺，
  增高渠等犯罪遭查獲之可能；衡情持該卡盜刷之人非確信該信
  用卡所有人不會在渠等完成盜刷犯行取得財物前報警處理或掛
  失止付，以確定渠等能自由使用該等信用卡盜刷，當不至於以
  該信用卡從事犯罪；而此等確信，在該信用卡係拾得之情況下
  ，實無可能發生，惟有該信用卡係竊得之第一時間迅速前往盜
  刷，始能合理解釋。本件被告與共犯許文豪當晚7時40分許竊
  得被害人陳彥華信用卡，於晚間8時34分前往新光三越百貨，
  隨即於當晚8時54分被害人陳彥華信用卡即遭盜刷，此有通聯
  紀錄、信用卡交易明細表在卷足證（見100年度偵字第3481號
  卷第18頁、南市警六偵字第1001300541號卷第39頁），足見被
  告盜刷信用卡時，應有把握信用卡所有人陳彥華不致於刷卡前
  報警處理或掛失止付，否則亦無通知共犯許文豪前來指定盜刷
  商品之理，此惟有被告係竊取信用卡後，火速在第一時間盜刷
  ，始能合理解釋，是本件被告確有竊取被害人陳彥華之皮包及
  其內之現金、金融卡、信用卡之情事，更堪認定。
(四)、綜上各情相互勾稽，被告所辯均不合於社會常情及經驗法則
    ，且其前後所述不無齟齬之處，顯均係臨訟飾卸之詞，洵無
    可採。是本件事證明確，被告犯行洵堪認定，應予依法論科
    。
三、核被告所為，均係犯刑法第320條第1項之普通竊盜罪。被告
    所犯上開2罪間，犯意各別，行為互殊，應予分論併罰。又
    被告有如事實欄所述之科刑及執行紀錄，此有本院被告全國
    前案紀錄表1份在卷可參，其犯罪事實欄一(二)係於5年內故意
    再犯本件有期徒刑以上之罪，為累犯，應依刑法第47條第1
    項規定加重其刑。爰審酌被告正值壯年卻不思正途、竊取他
    人之財物，毫無尊重他人財產之體認，欠缺法紀觀念，且犯
    罪後否認犯行，狡詞詭辯，顯無悔改之意，暨其他一切情狀
    ，分別量處如主文所示之刑並諭知易科罰金之折算標準，及
    定應執行之刑，暨諭知易科罰金之折算標準，藉資懲儆。
四、至於扣案之被告手機與上開2竊盜犯行均無涉，爰不另為沒
    收之諭知。
五、被告涉竊取趙育賢、王嵐巍、江明學財物及偽簽陳彥華信用
    卡盜刷財物部分另行審結。
六、據上論結，應依刑事訴訟法第299條第1項前段，刑法第320
    條第1項、第47條第1項、第41條第1項前段、第8項、第51條
    第5款，刑法施行法第1條之1，判決如主文。
七、如不服本判決應於收受本判後10日內向本院提出上訴書狀，
    並應敘述具體理由。如未敘述上訴理由者，應於上訴期間屆
    滿後20日內向本院補提理由書狀（均須按他造當事人之人數
    附繕本、切勿逕送上級法院）。
本案經檢察官黃郁如到庭執行職務
中    華    民    國   100    年    9    月     8     日
                  刑事第五庭  法  官  蔡奇秀
以上正本證明與原本無異。
如不服本判決應於收受本判決後10日內向本院提出上訴書狀，並
應敘述具體理由。其未敘述上訴理由者，應於上訴期間屆滿後20
日內向本院補提理由書狀（均須按他造當事人之人數附繕本）「
切勿逕送上級法院」。
                              書記官  蕭伊舒
中    華    民    國   100    年    9     月    8     日
附錄本案論罪科刑法條：
中華民國刑法第320條第1項（普通竊盜罪）
意圖為自己或第三人不法之所有，而竊取他人之動產者，為竊盜
罪，處5  年以下有期徒刑、拘役或 5 百元以下罰金。